臺灣高等法院臺中分院刑事裁定
111年度抗字第810號
抗 告 人  
即受刑人  張育斌



上列抗告人即受刑人因檢察官聲請定應執行刑案件，不服臺灣彰
化地方法院中華民國111年8月3日所為裁定(111年度聲字第707號
)，提起抗告，本院裁定如下：
    主  文
抗告駁回。
    理  由
一、抗告意旨略以：抗告人即受刑人張育斌(下稱抗告人)未經定
    應執行刑前總刑期為有期徒刑6年2月，嗣臺灣彰化地方法院
    裁定抗告人應執行有期徒刑5年11月，僅減少3個月，是否符
    合罪刑相當原則，請重新裁定寬減刑期云云。
二、按數罪併罰，有二裁判以上者，依刑法第51條之規定，定其
    應執行之刑。數罪併罰，分別宣告其罪之刑，如宣告多數有
    期徒刑者，於各刑中之最長期以上，各刑合併之刑期以下，
    定其刑期。但不得逾30年。刑法第53條、第51條第5款規定
    甚明。而執行刑之量定，係事實審法院自由裁量之職權，倘
    其所酌定之執行刑，並未違背刑法第51條各款所定之方法或
    範圍(即法律之外部性界限)，亦無明顯違背公平、比例原則
    或整體法律秩序之理念(即法律之內部性界限)者，即不得任
    意指為違法或不當。另按刑事訴訟法第370條第2項、第3項
    ，已針對第二審上訴案件之定應執行之刑，明定有不利益變
    更禁止原則之適用；而分屬不同案件之數罪併罰有應更定執
    行刑之情形，倘數罪之刑，曾經定其執行刑，再與其他裁判
    宣告之刑定其執行刑時，在法理上亦應同受此原則之拘束。
    是以，另定之執行刑，其裁量所定之刑期，不得較重於前定
    之執行刑加計後裁判宣告之刑之總和。又法院於裁量另定應
    執行之刑時，祇須在不逸脫上開範圍內為衡酌，而無全然喪
    失權衡意義或其裁量行使顯然有違比例原則之裁量權濫用之
    例外情形，並不悖於定應執行刑之恤刑目的者，即無違裁量
    權之內部性界限。
三、查本件抗告人因犯如原裁定附表所示數罪，經法院分別判處
    如原裁定附表所示之刑確定，有原裁定附表所示各該案件判
    決書及臺灣高等法院被告前案紀錄表在卷可憑。原裁定法院
    審核卷證結果，認檢察官聲請定應執行刑為正當，依刑事訴
    訟法第477條第1項、刑法第50條第2項、第53條、第51條第5
    款規定，裁定抗告人應執行有期徒刑5年11月。經核原裁定
    所定應執行之刑，係於各宣告刑中之最長期即有期徒刑3年
　　10月以上，各宣告刑合併之刑期總和即有期徒刑6年8月以下
    之範圍內，未逾越刑法第51條第5款所定之法律外部性界限
    ，且就曾經定應執行刑之原裁定附表編號1、2部分(曾定應
    執行有期徒刑1年)、編號3至6部分(曾定應執行有期徒刑1年
    )，再與原裁定附表編號7所處有期徒刑3年10月、編號8所處
    有期徒刑4月，合併定其應執行刑之刑度，亦未違反不利益
    變更禁止原則。原裁定就自由裁量之行使，符合比例原則、
    公平正義原則、法律秩序理念及法律規範目的，未逾越法律
    裁量之外部界限與內部界限，所為應執行刑之酌定洵屬妥適
    ，並無過重或失當之處。
四、抗告意旨雖以前詞請求重新裁定寬減刑期，惟本院審酌抗告
    人所犯原裁定附表編號1駕駛動力交通工具發生交通事故致
    人傷害逃逸罪、編號2駕駛動力交通工具妨害公務執行罪、
    編號3、4竊盜罪、編號5妨害公眾往來安全罪、編號6過失傷
    害罪、編號7攜帶兇器強盜罪、編號8不能安全駕駛動力交通
    工具罪，其犯罪之性質、情節、所生危害多有不同，應受較
    高之刑罰評價。原裁定就其附表編號1至8所示罪刑合併定應
    執行有期徒刑5年11月，顯已考量抗告人所犯數罪所反映之
    人格特性，各罪彼此間之關聯性(即各罪之犯罪時間、犯罪
    類型、侵害之法益種類等)，基於刑罰目的性及刑事政策之
    取向等因素，總體而為適度之評價，經核符合法律授與裁量
    權之目的，所定應執行刑並無過苛過重之情事。抗告人對法
    院定應執行刑裁量權之適法行使，徒憑己見，任意指摘，其
    抗告為無理由，應予駁回。
五、據上論斷，應依刑事訴訟法第412條，裁定如主文。
中　　華　　民　　國　　111 　年　　9 　　月　　6 　　日
                  刑事第八庭  審判長法  官  張靜琪
                                    法  官  簡婉倫
                                    法  官  黃小琴
以上正本證明與原本無異。
如不服本裁定，應於收受送達後5日內向本院提出再抗告書狀(須
附繕本)。因疫情而遲誤不變期間，得向法院聲請回復原狀。

                                    書記官  李宜珊
　　　　　　　　　　　　　　　　　　
中　　華　　民　　國　　111 　年　　9 　　月　　6 　　日